臺灣高等法院高雄分院刑事判決　　　　　　　　　九十一年度上訴字第一五三三號
　　上訴人　甲○○
　　即被告
右上訴人因違反槍砲彈藥刀械管理條例案件，不服臺灣高雄地方法院九十一年度訴字
第一九二八號，中華民國九十一年八月七日第一審判決（起訴案號：臺灣高雄地方法
院檢察署九十一年度偵字第九五四九號）提起上訴，本院判決如左：
    主  文
上訴駁回。
    事  實
一、甲○○曾於民國八十年間，因竊盜案件，經臺灣高雄地方法院判處有期徒刑十月
    併緩刑五年確定，嗣因案撤銷緩刑後，於八十四年七月六日入監執行，於八十五
    年二月十四日執行完畢（尚未構成累犯）。詎甲○○仍不知警惕，未經許可，於
    九十一年五月六日十三時許，在高雄縣阿蓮鄉峰北村峰北一號，受不詳姓名、年
    籍綽號「佰仔」之成年男子委託，以海洛因一小包為代價，替「佰仔」運輸具有
    殺傷力之制式子彈十五顆至高雄市內，待「佰仔」與其聯絡後，再依其指示交予
    不詳姓名年籍之人。嗣於九十一年五月六日十五時四十分，甲○○運輸上開子彈
    ，至高雄市前鎮區○○○路三六０號前時，因形跡可疑為警盤查時，當場查獲，
    並在甲○○身上扣得前述具有殺傷力之制式子彈十五顆（口徑零點三八吋制式子
    彈八顆及口徑九釐米制式子彈七顆，其中口徑九釐米制式子彈因送鑑驗而拆解三
    顆）及第一級毒品海洛因一包（其涉犯施用毒品罪嫌部分，另由臺灣高雄地方法
    院檢察署檢察官偵辦中）。
二、案經高雄市政府警察局小港分局報告臺灣高雄地方法院檢察署檢察官偵查起訴。
    理  由
一、訊據上訴人即被告甲○○（下稱被告）固不否認有於右揭時地，為警在其身上查
    獲前述制式子彈十五顆之事實，惟矢口否認有何右揭未經許可運輸子彈之犯行，
    辯稱：伊向綽號「佰仔」之人要扣案之十五顆子彈，是為了作為自己觀賞之用，
    但「佰仔」說他朋友有向我要時就要給他云云，經查：
(一)右揭被告有受「佰仔」之委託，以第一級毒品海洛因一包為代價，自高雄縣阿蓮
    鄉峰北村峰北一號，運輸前述扣案之十五顆子彈，至高雄市交予不詳姓名年籍之
    人之事實，業據被告於警訊時自承不諱（見九十一年五月七日警訊筆錄），且於
    九十一年五月七日檢察官對被告進行初訊時及原審因檢察官聲請羈押而對被告進
    行訊問時，雖就運輸子彈之代價改供稱係新台幣五千元云云，惟並不否認確有前
    述運輸子彈之事實（見偵查卷第四頁、原審九十一年聲羈字第三一四號卷第四頁
    背面、第五頁）；另被告為警在身上查獲子彈之情形，亦經證人即查獲警員陳博
    文於偵查中及本院審理時證述：「當天我們看見被告走進藥房，懷疑他是要買注
    射針筒施用毒品，等他走出藥房後我們上前盤查，當時被告身穿寬鬆牛仔褲，可
    自外面看出口袋內有東西，他就自己拿出來子彈十五顆，是用紙包住。」、「（
    問：你盤查被告被告的時候，被告作何表示？）被告當時也是愣住了，我們叫他
    把身上的東西拿出來，他就把身上的東西一起拿給我們，包括毒品等物」等語甚
    詳（見偵查卷第四十五頁背面、本院九十一年十月十四日訊問筆錄）。此外，復
    有被告於警訊時所供稱運輸子彈之代價第一級毒品海洛因一包，及前述制式子彈
    十五顆（含拆解之三顆子彈）扣案可資佐證，且該扣案之十五顆子彈經送內政部
    警政署刑事警察局鑑定結果認為：「送鑑子彈十五顆（一）其中八顆認均係口徑
    零點三八吋制式子彈，認均具殺傷力。（二）另外七顆（經拆解三顆）認均係截
    短之口徑九釐米制式子彈彈殼，加裝火藥及口徑九釐米銅包衣彈頭組合而成，結
    構完整，認均具殺傷力。」等語，此亦有內政部警政署刑事警察局九十一年五月
    十七日刑鑑字第Ｚ000000000號槍彈鑑定書一份在卷可憑（見偵查卷第
    十五至十八頁）。
(二)雖被告嗣於九十一年五月二十三日警訊供稱：「被警方查獲之海洛因及子彈是我
    朋友綽號阿偉（即指陳文偉）的，那是我於九十一年五月六日在阿偉他家由他拿
    給我，我只有跟他要海洛因，他就順便拿子彈給我，當時有紙包住，我不知道那
    是子彈。我第一次警訊時所說的佰仔之人，是我亂說的。」等語，辯稱前述子彈
    係陳文偉交付予伊云云，惟證人陳文偉已於警訊中證稱：「當天是我與我哥哥陳
    文成，在高雄市前鎮區某洗車場洗車，後來甲○○看到我們就要求我們戴他到前
    鎮區興仁國中，我們洗完車後就戴他過去，行經草衙二路三六Ｏ號新朋友西藥房
    時，甲○○要求我們停車，他要下車買東西，於是我們就停車，不久，警方就帶
    甲○○過來，我們下車接受盤查，後來警方說沒有事，我們可以離開‧‧‧我沒
    有把海洛因或子彈交給甲○○，沒有這回事。」等語（見偵查卷第三六至三七頁
    ），明確否認有被告前述供稱交付子彈之情事，且被告嗣於九十一年五月二十三
    日及九十一年六月二十一日檢察官庭訊時又改稱：「當時子彈是在阿偉身上查獲
    ，毒品才是在我身上查獲，但阿偉在警局就被放走‧‧‧」云云，又改辯稱子彈
    不是在伊身上查獲，是在陳文偉身上查獲云云，後於原審九十一年七月五日訊問
    時復改稱：「我當時被查獲之十五顆子彈是我向綽號『阿祥』之人拿的，約於九
    十一年四月份，在高雄市○○路大統和平店向『阿祥』拿的，我不知道他為何有
    子彈，我向他要子彈是為了放在房間電視上做觀賞用。」云云，於原審九十一年
    七月二十四日言詞辯論庭時又辯稱：「我向綽號佰仔之人要扣案之十五顆子彈，
    是為了作為自己觀賞之用，但佰仔說他朋友有向我要時就要給他。」云云，是從
    前揭被告在偵查及原審審理中歷次庭訊時之供詞可知，就扣案之制式子彈十五顆
    究係何人交付及作何用途，被告供詞反反覆覆，且每次庭訊均翻異前詞，又無法
    明確供出其所述佰仔或阿祥之人之真實姓名及年籍資料以供查對，足見被告前述
    辯解，均僅係臨訟編撰之詞，以圖卸責，自均不足採信。
(三)至被告於偵查中所提答辯狀稱子彈並非在其身上查獲，而係遭警刑求方始承認云
    云（見偵查見十一頁），惟查，上述子彈十五顆係在被告身上查獲等情，業據被
    告多次於偵審及本院審理中自承不諱，且經證人即當時查獲之員警陳博文證述屬
    實，是其刑求抗辯之詞，顯為卸責之語，不足採信。
(四)綜上所述，被告於警訊及偵審中所為運輸子彈之自白，有前述扣案之十五顆子彈
    及第一級毒品海洛因一包在卷可資佐證，足認其自白與事實相符，應可採信。而
    被告雖嗣後於偵查及本院審理中歷次翻異前詞，惟均僅係事後卸責之詞，不足採
    信，本案事證明確，其有右揭未經許可運輸子彈之犯行，應堪認定。
二、按槍砲彈藥刀械管制條例第十二條所謂之運輸，係指以非販賣，非持有之意思，
    而以單純運輸之意思將物自一地運至相當距離之另一地，並含有運輸之作用者而
    言，自承其係將前述十五顆子彈，自高雄縣阿蓮鄉帶至高雄市，而交予不詳姓名
    之人，在空間上可認已有相當之距離，且被告係因佰仔以第一級毒品海洛因一包
    作為代價，被告始答應將前述十五顆子彈運至高雄市，故足認被告係受他人之託
    ，而以運輸之故意，將前述十五顆子彈運至高雄市而被查獲之事實，應甚明確，
    是核被告所為，係犯槍砲彈藥刀械管制條例第十二條第一項之未經許可運輸子彈
    罪。又按刑法第六十二條前段所謂之自首，必須是被告在犯罪未發覺前，自行申
    告其犯罪事實於該管公務員，而有受法律上之裁判為意思為要件，是被告苟無接
    受司法裁判之意，則不符自首之要件，經查，本案被告遭查獲子彈當時，係經警
    臨檢時被命取出口袋之所有物，業如前述，並非基於願受司法裁判之意而取出子
    彈自明，是被告所為不符自首之要件，併此敘明。
三、原審以被告罪證明確，適用槍砲彈藥刀械管制條例第十二條第一項，刑法第十一
    條前段、第四十二條第二項、第三十八條第一項第一款，罰金罰鍰提高標準條例
    第二條，現行法規所定貨幣單位折算新台幣條例第二條規定，審酌被告已有刑事
    案件前科，素行不佳，卻仍不知警惕，且其持有之前揭子彈均有殺傷力，數量非
    少，足對他人生命、身體、財產造成威脅，及其持有槍彈之種類與其他一切情狀
    ，量處有期徒刑一年六月及併科罰金新台幣五萬元，罰金部分並諭知易服勞役之
    折算標準，以資懲儆。又扣案之制式子彈十五顆（分別為口徑零點三八吋制式子
    彈八顆及口徑九釐米制式子彈七顆），除其中口徑九釐米制式子彈因送鑑驗而拆
    解三顆，應認已不存在，無庸宣告沒收外，其餘均係有殺傷力之子彈，均屬違禁
    物，並依刑法第三十八條第一項第一款規定，宣告沒收。另扣案之第一級毒品海
    洛因一包，雖係被告所有且係其犯罪所得之物，惟被告涉嫌施用毒品犯行，業經
    檢察官另案偵辦中，該包海洛因毒品應係預備供被告施用毒品之用，應由該案檢
    察官依法處理，爰不予宣告沒收。原審認事用法均無違誤，量刑亦稱妥適，被告
    上訴意旨，仍否認犯罪，為無理由，應予駁回。
據上論結，應依刑事訴訟法第三百六十八條，判決如主文。
本案經檢察官方娜蓉到庭執行職務。
中      華      民      國         九十一      年     十    月  三十一  日
                              臺灣高等法院高雄分院刑事第一庭
                                  審判長法官  曾永宗
                                        法官  郭玫利
                                        法官  邱永貴
右正本證明與原本無異。
如不服本判決應於收受本判決後十日內向本院提出上訴書狀，其未述上訴理由者，
並得於提起上訴後十日內向本院補提理由書狀（均須按他造當事人之人數附繕本)「
切勿逕送上級法院」。
                                      書記官  梁雅華
中    華    民    國      九十一      年      十一      月     一   日
附錄本判決論罪科刑法條：
槍砲彈藥刀械管理條例第十二條第一項
未經許可，製造、販賣或運輸子彈者，處一年以上七年以下有期徒刑，併科新台幣五
百萬元以下罰金。
